【裁判字號】    95,上訴,1332
【裁判日期】    950530
【裁判案由】    毒品危害防制條例
【裁判全文】
臺灣高等法院刑事判決                95年度上訴字第1332號
上  訴  人  台灣板橋地方法院檢察署檢察官
被       告 甲○○
上列上訴人因被告違反毒品危害防制條例案件，不服台灣板橋地
方法院94年度訴字第2627號，中華民國95年3月13日第一審判決
（起訴案號：台灣板橋地方法院檢察署94年度核退毒偵字第2174
號；併辦案號：台灣板橋地方法院檢察署94年度核退毒偵字第21
75號、94年度毒偵字第6278號、95年度毒偵字第685號、第2549
號；台灣基隆地方法院檢察署95年度毒偵字第28號）提起上訴，
本院判決如下：
    主  文
原判決撤銷。
甲○○連續施用第一級毒品，累犯，處有期徒刑壹年貳月。扣案
海洛因壹包（淨重零點零伍公克）、海洛因貳包（淨重零點零柒
公克）、海洛因壹包（淨重零點玖公克）、海洛因玖包（合計毛
重陸點捌玖公克）、海洛因包（合計毛重陸點伍公克）均沒收
銷燬；注射針筒壹支、注射針筒壹支、海洛因殘渣袋壹個、注射
針筒壹支、塑膠軟管壹條、注射針筒支、分裝袋玖個、吸管提
撥器貳支、空分裝袋壹包、殘渣袋個、葡萄糖貳包、注射針筒
壹支、空分裝袋壹包，均沒收。又連續施用第二級毒品，累犯，
處有期徒刑捌月。扣案安非他命壹包（淨重零點壹克）、安非
他命貳包（合計淨重零點公克）、安非他命拾壹包（合計毛重
拾點肆零公克）、安非他命貳包（合計毛重壹點貳玖柒公克）
均沒收銷燬；吸食器壹組、安非他命殘渣袋個、吸食器壹個、
玻璃球吸食器柒個、電子秤壹台、酒精燈貳個均沒收之。應執行
有期徒刑壹年伍月。扣案海洛因壹包（淨重零點零伍公克）、海
洛因貳包（淨重零點零柒公克）、海洛因壹包（淨重零點玖公克
）、海洛因玖包（合計毛重陸點捌玖公克）、海洛因包（合計
毛重陸點伍公克）、安非他命壹包（淨重零點壹克）、安非他
命貳包（合計淨重零點公克）、安非他命拾壹包（合計毛重拾
點肆零公克）、安非他命貳包（合計毛重壹點貳玖柒公克），
均沒收銷燬；注射針筒壹支、注射針筒壹支、海洛因殘渣袋壹個
、注射針筒壹支、塑膠軟管壹條、注射針筒支、分裝袋玖個、
吸管提撥器貳支、空分裝袋壹包、殘渣袋個、葡萄糖貳包、注
射針筒壹支、空分裝袋壹包、吸食器壹組、安非他命殘渣袋個
、吸食器壹個、玻璃球吸食器柒個、電子秤壹台、酒精燈貳個，
均沒收。
    事  實
一、甲○○有多次傷害、竊盜，違反麻醉藥品管理條例、毒品危
    害防制條例等犯罪科刑紀錄；其中民國88年間，因施用毒品
    案件，經觀察、勒戒後認有繼續施用毒品之傾向，台灣板橋
    地方法院裁定入戒治處所強制戒治，於90年3月30日執行完
    畢釋放，臺灣板橋地方法院檢察署檢察官為不起訴處分；又
    於90年間犯施用毒品案件，經台灣板橋地方法院裁定令入戒
    治處所施以強制戒治，於91年8月30日執行完畢，並經同院
    判處有期徒刑10月、7月，應執行有期徒刑1年2月，於92年
    10月9日執行完畢，仍不思悔悟。復基於概括之犯意，於強
    制戒治執行完畢釋放後5年內，為下列施用第一級毒品、第
    二級毒品之行為：
  (一)於94年1月11日凌晨2時許，在臺北縣板橋市或三重市某公寓
    內，以注射針筒注射之方式，施用第一級毒品海洛因一次。
    又將安非他命置於吸食器內燃燒吸入其煙霧之方式，施用第
    二級毒品安非他命一次。嗣於同日凌晨3時20分許，在臺北
    市○○○路與長安東路為警查獲，並在其身上扣得海洛因1
    包（淨重0.05公克）及注射針筒1支。
  (二)於94年1月17日21時許，在臺北縣三重市○○街30號2樓住處
    內，以同一方式，施用第一級毒品海洛因一次。又於同日22
    時許在同址以同一方式，施用第二級毒品安非他命一次。嗣
    經警於翌（18）日19時45分在上址當場查獲，並扣得海洛因
    2包（淨重0.07公克）及注射針筒1支。
  (三)於94年6月21日上午7時許，在臺北縣中和市○○路1180號8
    樓之6友人周志榮住處內，以同一方式，分別施用第一級毒
    品海洛因及第二級毒品安非他命各一次。嗣經警於同日15時
    30分許持搜索票在上址當場查獲，並扣得安非他命1包（淨
    重0.13公克）、海洛因殘渣袋1個、吸食器1組、注射針筒1
    支及塑膠軟管1條。
  (四)於94年9月11日，在臺北縣板橋市○○街75巷21號友人李根
    谷住處內，以同一方式，施用第二級毒品安非他命一次。於
    翌 (12)日12時許在同址，以同一方式，施用第一級毒品海
    洛因一次。嗣經警於同日19時許，在該處一樓門口查獲甲○
    ○，並在其機車置物藍內查扣海洛因1包（淨重0.9公克）、
    安非他命2包（合計淨重0.3公克）、注射針筒3支、分裝袋
    9個、安非他命殘渣袋3個及吸食器1個。
  (五)於94年11月23日，在臺北縣板橋市○○路291巷2弄34號1樓
    友人林其璋住處，以同一方式，施用第二級毒品安非他命一
    次。於同月25日13時許，在同址以同一方式，施用第一級毒
    品海洛因一次。嗣經警於同日14時15分許持搜索票在上址當
    場查獲，並扣得海洛因9包（合計毛重6.89公克）、海洛因3
    包（合計毛重6.5公克）、安非他命11包（合計毛重10.403
    公克）、安非他命2包（合計毛重1.297公克）、玻璃球吸食
    器7個、電子秤1台、酒精燈2個、吸管提撥器2支、空分裝袋
    1包、殘渣袋3個、葡萄糖2包、注射針筒1支及空分裝袋1包
    。
  (六)於95年1月13日下午4、5時許，在台北縣新莊市○○○路460
    號友人廖乾坤住處，以同一方式，施用第一級毒品海洛因及
    第二級毒品安非他命各一次。嗣於同日晚上10時40分許，為
    警持搜索票在上址當場查獲。並扣得廖乾坤所有之吸食器1
    個、分裝吸管1支、注射針筒1支、安非他命1小包、殘渣袋3
    個。
二、案經臺北縣政府警察局、臺北縣政府警察局中和分局、樹林
    分局、臺北市政府警察局中山分局分別移送或報請臺灣板橋
    地方法院檢察署檢察官偵查起訴及移請併案審理；暨臺北市
    政府警察局中山分局報請臺灣基隆地方法院檢察署檢察官移
    請併案審理。
    理  由
一、上揭犯罪事實，業據被告於本院審理時坦承不諱。另其六次
    為警查獲，採集其尿液送檢驗之結果，均有嗎啡及安非他命
    之反應，有臺灣尖端先進生技醫藥股份有限公司濫用藥物檢
    驗報告2件、臺灣檢驗科技股份有限公司濫用藥物尿液檢驗
    報告4件在卷可稽。另各次查獲之白色粉末及白色結晶，經
    鑑定結果確為第一級毒品海洛因及第二級毒品安非他命，重
    量如事實欄所載，有毒品初步鑑驗報告單2件、法務部調查
    局調科壹字第020006956號、0000000000號鑑定通知書2件、
    行政院衛生署管制藥品管理局檢驗成績書1件、查獲物品照
    片33張在卷可查。並有事實欄所載施用毒品之工具等物品扣
    案可證。
二、甲○○於88年間因施用毒品案件，經觀察、勒戒後認有繼續
    施用毒品之傾向，由台灣板橋地方法院裁定入戒治處所強制
    戒治，於90年3月30日執行完畢釋放，並經臺灣板橋地方法
    院檢察署檢察官以90年度戒毒偵字第309號為不起訴處分。
    又於90年間因施用毒品案件，由台灣板橋地方法院裁定入戒
    治處所強制戒治，於91年8月30日執行完畢釋放，有上開不
    起訴處分書及本院被告前案紀錄表附卷可稽，其於強制戒治
    執行完畢釋放後5年內，再犯本案施用毒品犯行，罪證明確
    ，犯行洵堪認定，應予依法論科。
三、核被告甲○○所為，係犯毒品危害防制條例第10條第1項之
    施用第一級毒品罪及同條第2項之施用第二級毒品罪。其施
    用前、後持有第一級、第二級毒品之低度行為，應為其施用
    之高度行為所吸收，不另論罪。被告先後多次分別施用第一
    級毒品海洛因及第二級毒品安非他命之犯行，各時間緊接，
    方法相同，所犯為構成要件相同之罪名，顯係基於概括之犯
    意反覆為之，屬連續犯，應依法論以一罪並加重其刑。公訴
    人對犯罪事實(一)(二)(四)(五)(六)所示犯行，雖漏未起訴，但與已起
    訴部分具有連續犯之裁判上一罪關係，為起訴效力所及，本
    院自應一併予以審判。被告所犯前揭二罪，罪名各異，犯意
    不同，應分論併罰。被告於90年間因施用毒品案件，經台灣
    板橋地方法院以91年度訴字第189號判處有期徒刑10月、7月
    ，定應執行刑為有期徒刑1年2月，於92年10月9日執行完畢
    ，有上開判決、本院被告前案紀錄表在卷可查。其受有期徒
    刑之執行完畢後5年內，再犯本案有期徒刑以上之罪，為累
    犯，應依法遞予加重其刑。
四、原審對被告為有罪科刑之判決，固非無見。惟查：(一)上揭事
    實欄(六)部分之犯行，原審於判決時，不及併予審理，尚有未
    洽。(二)事實欄(三)之犯罪時間，事實欄(五)施用第二級毒品之犯
    罪地點，原審疏未審認，亦有未洽，而無可維持。公訴人上
    訴意旨，指摘原判決對事實欄(六)部分漏未審判，尚非全無理
    由，且原判決既另有可議，自應由本院將之撤銷改判。爰審
    酌被告犯罪之動機、目的、智識程度（國中肄業），前因施
    用毒品而受觀察勒戒、強制戒治及刑之執行後仍執意吸食，
    惟犯後坦承犯行，態度良好等一切情狀，乃量處如主文第2
    項所示之刑，並定其應執行之刑。被告第一次至第五次被查
    獲之海洛因1包（淨重0.05公克）、海洛因2包（淨重0.07公
    克）、海洛因1包（淨重0.9公克）、海洛因9包（合計毛重
    6.89公克）、海洛因3包（合計毛重6.5公克）、安非他命1
    包（淨重0.13公克）、安非他命2包（淨重0.3公克）、安非
    他命11包（合計毛重10.403公克）、安非他命2包（合計毛
    重1.297公克），屬於被告所有，業據其於本院審理時供承
    不諱，且屬於毒品危害防制條例第2條第2項第1款第2款之第
    一級、第二級毒品，應依同條例第18條第1項沒收並銷燬之
    。又查扣之注射針筒1支、注射針筒1支、海洛因殘渣袋1個
    、吸食器1組、注射針筒1支及塑膠軟管1條、注射針筒3支、
    分裝袋9個、安非他命殘渣袋3個及吸食器1個、玻璃球吸食
    器7個、電子秤1台、酒精燈2個、吸管提撥器2支、空分裝袋
    1包、殘渣袋3個、葡萄糖2包、注射針筒1支、空分裝袋1包
    等物，均為被告所有，分別供其施用第一、二級毒品所用之
    物，應依刑法第38條第1項第2款諭知沒收。至第六次為警查
    獲之安非他命、分裝吸管、注射針筒、殘渣袋等物，被告否
    認為其所有，為該廖乾坤住所同時施用毒品之廖乾坤、高宏
    宜、湯正享等所有之物，不得於本案沒收，應於另案處理，
    附此敘明。
五、據上論斷，應依刑事訴訟法第369條第1項前段、第364條、
    第299條第1項前段，毒品危害防制條例第10條第1項、第2項
    、第18條第1項前段，刑法第11條前段、第56條、第47條、
    第51條第5款、第38條第1項第2款，判決如主文。
本案經檢察官沈世箴到庭執行職務。
中    華    民    國    95    年    5     月    30    日
                  臺灣高等法院刑事第十六庭
                              審判長法  官  葉騰瑞
                                    法  官  黃俊明
                                    法  官  趙功恆
以上正本證明與原本無異。
施用第一級毒品部分，如不服本判決，應於收受送達後十日內向
本院提出上訴書狀，其未敘述上訴之理由者並得於提起上訴後十
日內向本院補提理由書（均須按他造當事人之人數附繕本）。
施用第二級毒品部分，不得上訴。
                                    書記官  孫佩琳
中    華    民    國    95    年    5     月    30    日
附錄本案論罪科刑法條全文：
毒品危害防制條例第10條
施用第一級毒品者，處六月以上五年以下有期徒刑。
施用第二級毒品者，處三年以下有期徒刑。


司法院資訊處製作；財團法人民間司法改革基金會備份。
